【裁判字號】    94,訴,178
【裁判日期】    950817
【裁判案由】    違反槍砲彈藥刀械管制條例等
【裁判全文】
臺灣臺南地方法院刑事判決               94年度訴字第178號
公  訴  人  臺灣台南地方法院檢察署檢察官
被      告  甲○○
指定辯護人  陳清白律師
上列被告因違反槍砲彈藥刀械管制條例等案件，經檢察官提起公
訴（94年度偵字第1536號），及移送併案審理（94年度偵字第11
821號）本院判決如下：
    主  文
甲○○未經許可，持有可發射子彈具有殺傷力之槍枝，處有期徒
刑壹年貳月，併科罰金新臺幣壹拾萬元，罰金如易服勞役，以新
臺幣壹仟元折算壹日，緩刑貳年。
扣案改造手槍壹枝(槍枝管制編號0000000000)及土造子彈壹顆均
沒收。
    事  實
一、甲○○明知未經許可，不得持有可發射金屬或子彈具有殺傷
    力之槍枝及子彈，竟於民國93年6、7月間某日，在乙○○（
    另為判決）位在台南縣永康市○○路411號住處，以新台幣
   （下同）4萬元之價格，向乙○○購買仿BERETTA廠改造手槍1
    支及子彈20顆，而非法持有上開槍、彈。其後甲○○於93年
    中秋節時，在臺南縣「虎頭埤」後山試射其中18顆子彈，尚
    餘2顆子彈。嗣於94年1月17日，甲○○持該改造手槍及子彈
    2顆自動向臺南市警察局育平派出所報繳，而為警查悉上情
    。
二、案經內政部警政署及臺南市警察局第四分局分別報請臺灣台
    南地方法院檢察署檢察官偵查起訴及移送併案審理。
    理  由
一、訊據被告甲○○對於前開持有改造手槍及子彈之事實已坦承
    不諱，並有台南市警察局第四分局扣押物品目錄表暨照片（
    見94年度偵字第1536號卷第5、6頁及93年度偵字第10536號
    卷第5宗第14頁）可證。而上開扣案槍、彈經送內政部警政
    署刑事警察局鑑定結果：送鑑改造手槍1枝 (槍枝管制編號
    0000000000)，認係由仿BE RETTA廠84型半自動手槍製造之
    玩具手槍換裝土造金屬槍管而成之改造手槍，機械性能良好
    ，可擊發同案送鑑土造子彈，認具殺傷力。送鑑子彈2顆，
    認均係土造子彈，均具直徑約8mm之金屬彈頭，採樣1顆試射
    ，可擊發，認具殺傷力。復有內政部警政署刑事警察局94年
    6月14日刑鑑字第0940091852號槍彈鑑定書1件可稽。被告犯
    行堪予認定，應依法論科。
二、按行為後法律有變更者，適用行為時之法律。但行為後之法
    律有利於行為人者，適用最有利於行為人之法律，修正後刑
    法第2條第1項定有明文。查槍砲彈藥刀械管制條例於94年1
    月26日，經總統以華總一義字第09400010101公布，並於同
    月28日起生效。經核修正前同條例第11條第4項，關於「未
    經許可，持有、寄藏或意圖販賣而陳列第一項所列槍砲者，
    處一年以上七年以下有期徒刑，併科新臺幣七百萬元以下罰
    金」，修正後，相關規定移至第8條第4項，而該條項規定「
    處三年以上十年以下有期徒刑，併科新臺幣七百萬元以下罰
    金。」。茲比較新舊法之適用，以行為時之舊法有利於行為
    人。則被告持有改造槍枝之部分，自應適用94年1月28日修
    正前槍砲彈藥刀械管制條例第11條第4項之規定。又被告行
    為後，關於同條例第12條第4項持有子彈之規定，並未修正
    ，自無新舊法比較問題，應逕適用新法，先予敘明。
三、核被告甲○○所為，係犯修正前槍砲彈藥刀械管制條例第11
    條第4項、修正後槍砲彈藥刀械管制條例第12條第4項之罪。
    被告以一持有行為，同時觸犯持有槍枝、子彈罪，為想像競
    合犯，應從一情節較重之未經許可持有槍枝罪論處。再按槍
    砲彈藥刀械管制條例第18條第1項規定：「犯本條例之罪自
    首，並報繳其持有之全部槍砲、彈藥、刀械者，減輕或免除
    其刑；其已移轉持有而據實供述全部槍砲、彈藥、刀械之來
    源或去向，因而查獲者，亦同。」，被告自動向警局自首並
    報繳持有之1槍、2彈，應依上揭規定減輕其刑。爰審酌被告
    之素行，犯罪之動機、目的、手段，所生危害及犯後態度良
    好等一切情狀，量處如主文所示之刑，罰金部分併諭知易服
    勞役之折算標準，以資懲儆。另按本件被告於犯罪時，刑法
    第42條第2項前段規定：「易服勞役以1元以上3元以下折算1
    日。」又被告行為時之易服勞役折算標準，按修正前罰金罰
    鍰提高標準條例第2條前段規定，就其原定數額提高為100倍
    折算1日，因此本件被告行為時之易服勞役折算標準，應以
    銀元300元折算1日，即新台幣900元折算1日。惟自95年7 月
    1日修正公布施行之刑法第42條第3項前段規定：「易服勞役
    以新台幣一千元、二千元或三千元折算一日。」茲比較修正
    前後之易服勞役折算標準結果，以修正後之規定較有利於被
    告，自應依刑法第2條第1項但書規定，適用修正後之刑法第
    42條第3項規定，定其折算標準。末查被告前未曾因故意犯
    罪受有期徒刑以上刑之宣告，有臺灣高等法院被告前案紀錄
    表在卷可稽。其經此教訓，應知警惕，當無再犯之虞。本院
    因認對被告所處之刑，以暫不執行為適當，爰依最高法院95
    年5月23日刑事庭第8次會議決議逕依刑法第74條第1項宣告
    緩刑二年，以啟自新。另扣案改造手槍1枝、子彈1顆，均有
    殺傷力，均屬違禁物，應依刑法第38條第1項第1款宣告沒收
    ；而另1顆子彈業於鑑定時試射過，已無殺傷力，故不另諭
    知沒收，附予敘明。
四、據上論斷，應依刑事訴訟法第299條第1項前段、94年1月28
    日修正前槍砲彈藥刀械管制條例第11條第4項、94年1月28日
    修正後槍砲彈藥刀械管制條例第12條第4項、第18條第1項，
    修正後刑法第11條前段、第2條第1項、第55條前段、第42條
    第3項、第74條第1項第1款、第38條第1項第1款，判決如主
    文。
本案經檢察官盧駿道到庭執行職務。
中    華    民    國    95    年     8    月    17    日
                  刑事第七庭  審判長法  官  林英志
                                    法  官  林勝利
                                    法  官  彭喜有
以上正本證明與原本無異。
如不服本判決應於送達後10日內向本院提出上訴狀。
                                書記官  黃傳鈞
中    華    民    國    95    年     8    月    17    日
附錄本案論罪科刑刑法條全文
94年1月28日修正前槍砲彈藥刀械管制條例第11條第4項：
未經許可，持有、寄藏或意圖販賣而陳列第一項所列槍砲者，
處一年以上七年以下有期徒刑，併科新臺幣七百萬元以下罰金。
第一項至第三項之未遂犯罰之。
94年1月28日修正後槍砲彈藥刀械管制條例第12條第4項：
未經許可，持有、寄藏或意圖販賣而陳列子彈者，處五年以下
有期徒刑，併科新台幣三百萬元以下罰金。


司法院資訊處製作；財團法人民間司法改革基金會備份。
